臺灣臺南地方法院刑事判決
110年度交訴字第95號
公  訴  人  臺灣臺南地方檢察署檢察官
被      告  林耀堂


上列被告因過失致死案件，經檢察官提起公訴（110年度偵字第9
554號），被告就被訴事實為有罪之陳述，本院裁定進行簡式審
判程序，判決如下：
    主  文
林耀堂犯過失致人於死罪，處有期徒刑柒月，緩刑貳年。    
    事實及理由
一、犯罪事實
    林耀堂於民國110年2月7日19時9分許，駕駛車牌000-00號營
    業大客車，沿臺南市永康區王行路由東往西方向行駛，行經
    該路0000-00號前，本應注意汽車行駛時，駕駛人應注意車
    前狀況，並隨時採取必要之安全措施，而依當時天候晴、夜
    間有照明、柏油路面乾燥無缺陷、無障礙物、視距良好等客
    觀情況，並無不能注意之情事，竟疏未注意車前狀況，適有
    行人利錦文沿王行路由北向南違規穿越劃有分向限制線（即
    雙黃實線）道路，林耀堂見狀煞避不及而撞擊利錦文，致利
    錦文飛撲趴倒在地，受有左側連枷胸併血氣胸、腹內出血、
    右側顏面及頭皮擦傷、雙肩及四肢多處擦挫傷等傷害，經送
    醫急救，仍於同日21時9分許不治死亡。林耀堂肇事後停留
    現場，於有偵查權限之機關或公務員發覺前，向到場處理之
    員警承認其為肇事人，配合調查陳述事發經過，自首而接受
    裁判。
二、認定犯罪事實所憑之證據及得心證之理由
  ㈠上開犯罪事實，據被告林耀堂坦承不諱（相卷第21至25、133
    頁、本院卷第81、124、132頁），且經告訴人利國華（被害
    人利錦文之子）於警詢及偵查中指訴被害人在上開路段發生
    車禍，經送醫急救無效死亡等情明確（相卷第41至47、131
    頁），復有道路交通事故現場圖、道路交通事故調查表㈠㈡各
    1件（相卷第53至57頁）、現場及車損照片30張（相卷第63
    至81頁上方、91頁）、現場勘察紀錄表（相卷第167頁）、8
    89-MM號營業大客車之車輛平面紀錄圖及勘察照片13張（相
    卷第169、173至179頁上方）、被害人褲子及襪子勘察照片1
    7張（相卷第179頁下方至187頁）、本院110年7月14日勘驗8
    89-MM號營業大客車事故發生時行車紀錄器檔之勘驗筆錄暨
    附件一圖1至圖4擷取照片、附件二圖1至圖18擷取照片（本
    院卷第83至84、95至105頁）、現場路口監視器錄影檔擷取
    照片6張（相卷第93至97頁）、本院110年7月14日勘驗現場
    路口監視器錄影檔之勘驗筆錄暨附件三圖1至圖13擷取照片
    （本院卷第84、107至119頁）、臺南市政府警察局永康分局
    110年7月5日函送本院之現場勘察紀錄表及889-MM號營業大
    客車行車紀錄器影像截圖勘察照片8張（本院卷第57至62頁
    ）可稽，足見被告之自白與事實相符，應可採信。又被害人
    因本件車禍受有左側連枷胸併血氣胸、腹內出血、右側顏面
    及頭皮擦傷、雙肩及四肢多處擦挫傷等傷害，經送醫急救，
    仍因大量腹內出血及氣血胸，造成肺葉塌陷，影響呼吸壓迫
    到心臟，於同日21時9分不治死亡乙情，有被害人受傷部位
    照片9張（他卷第81頁下方至89頁）、臺南市立安南醫院110
    年2月7日診斷證明書（相卷第49頁）、臺南市立安南醫院11
    0年7月2日函送被害人死亡原因說明（本院卷第39頁）、檢
    察官督同法醫師吳志信相驗被害人死亡情形後出具之檢驗報
    告書及相驗屍體證明書各1件（相卷第141至149、139頁）、
    吳志信法醫師110年6月25日出具被害人死亡原因說明（本院
    卷第45頁）等件在卷足憑，是則本件車禍之發生與被害人之
    死亡結果間確有相當因果關係存在，堪以認定。
  ㈡按汽車行駛時，駕駛人應注意車前狀況，並隨時採取必要之
    安全措施，道路交通安全規則第94條第3項定有明文。另按
    行人在劃有分向限制線（即雙黃實線）之路段，不得穿越道
    路穿越道路，道路交通安全規則第134條第3款亦定有明文。
    被告為職業大客車駕駛人，被害人為行人，自均應分別遵守
    上開規定。且依當時情況天候晴，夜間有照明，柏油路面乾
    燥無缺陷、無障礙物，視距良好之客觀環境（見相卷第55頁
    道路交通事故調查報告表㈠及第63至65頁現場照片），並無
    不能注意之情事，乃被告駕駛職業大客車行經肇事地點直行
    時，疏未注意車前狀況；適被害人於夜間徒步，違規穿越肇
    事地點之分向限制線（雙黃實線）道路，被告避煞不及，致
    發生本件車禍碰撞事故，自均為本件車禍之肇事原因，此經
    檢察官職權囑託臺南市車輛行車事故鑑定委員會鑑定結果亦
    同此認定，有臺南市車輛行車事故鑑定委員會出具之南鑑00
    00000案鑑定意見書附卷可參（相卷第209至211頁），堪認
    被告就本件車禍事故之發生確實有未盡上揭應行注意義務之
    過失，灼然甚明。又被告及被害人之過失行為雖合併為本件
    車禍發生之原因，惟此僅屬被告量刑之參考及被告可否因此
    減免民事損害賠償額度，被告之過失責任仍不能因此而抵銷
    或解免。本案事證明確，被告犯行及歸責情節洵堪認定，應
    依法論科。
三、論罪科刑
  ㈠核被告所為，係犯刑法第276條之過失致人於死罪。又被告於
    肇事後停留在車禍現場，向據報趕往現場處理車禍事宜之警
    員承認其為肇事車輛之駕駛人，配合調查陳述事發經過等情
    ，有臺南市政府警察局永康分局交通分隊道路交通事故肇事
    人自首情形紀錄表1份在卷可查（相卷第51頁），堪認其對
    未發覺之犯罪自首而接受裁判，爰依刑法第62條前段規定減
    輕其刑。
  ㈡爰以行為人之責任為基礎，審酌被告前無刑案執行紀錄，有
    卷附臺灣高等法院被告前案紀錄表可稽，素行良好，其過失
    行為造成被害人死亡之無可回復結果，犯罪所生損害巨大，
    惟念其犯後坦承犯行，且於偵查中與被害人家屬達成調解並
    已如數賠償，積極彌補被害人家屬所受損害（見本院卷第29
    頁調解筆錄、第64-9頁本院110年7月12日公務電話紀錄），
    悔意甚殷，犯後態度良好，兼衡被告過失程度及情節、被害
    人亦與有過失、被告自陳之生活狀況、智識程度（本院卷第
    133頁）等一切情狀，量處如主文所示之刑。
  ㈢末查被告前未曾因故意犯罪受有期徒刑以上刑之宣告等情，
    有其前案紀錄表在卷可稽，且被告係因未謹慎行車，致罹此
    罪名，並非故意犯罪，惡性尚非重大，事後業與被害人家屬
    達成民事調解，並如數給付賠償金，而獲得被害人家屬之原
    諒，已如前述，堪認被告經此偵審教訓，信已足收警惕之效
    ，而無再犯之虞，本院認上開宣告之刑，以暫不執行為適當
    ，爰併予宣告緩刑貳年，以啟自新。
四、適用之法律
    刑事訴訟法第273條之1第1項、第299條第1項前段，刑法第2
    76條、第62條前段、第74條第1項第1款，刑法施行法第1條
    之1第1項。
本案經檢察官董和平提起公訴，檢察官洪欣昇到庭執行職務。
中　　華　　民　　國　　110 　年　　8 　　月　　4 　　日
　　　　　　　　　刑事第五庭    法　官  林欣玲
以上正本證明與原本無異。
如不服本判決應於收受本判決後20日內向本院提出上訴書狀，並
應敘述具體理由。其未敘述上訴理由者，應於上訴期間屆滿後20
日內向本院補提理由書狀（均須按他造當事人之人數附繕本）「
切勿逕送上級法院」。 
　　　　　　　　　　　　　　　　書記官　莊文茹
中　　華　　民　　國　　110 　年　　8 　　月　　5 　　日
附錄本案論罪科刑法條：　　　　　　　　　　　
中華民國刑法第276條
因過失致人於死者，處5年以下有期徒刑、拘役或50萬元以下罰
金。